臺灣高等法院高雄分院刑事判決　　　　99年度上訴字第1494號
上　訴　人　臺灣高雄地方法院檢察署檢察官
上　訴　人
即　被　告　顏秀妃
選任辯護人　李耿誠律師
　　　　　　洪士宏律師
　　　　　　林易玫律師
上列上訴人等因被告毒品危害防制條例案件，不服臺灣高雄地方
法院98年度訴字第1274號中華民國99年6 月29日第一審判決（起
訴案號：臺灣高雄地方法院檢察署97年度偵字第32043 號），提
起上訴，本院判決如下：
    主  文
上訴駁回。
    事  實
一、顏秀妃（原名顏淑美，綽號「阿美」）前於民國92年間，因
    施用第一級、第二級毒品案件，經臺灣高雄地方法院以93年
    度訴字第234 號判決分別判處有期徒刑6 月、3 月，並定應
    執行刑為有期徒刑8 月確定，甫於94年1 月3 日易科罰金執
    行完畢。詎不知悔改，明知海洛因及安非他命係毒品危害防
    制條例第2 條第2 項第1 、2 款所規定之第一級、第二級毒
    品，非經許可不得持有、販賣，竟分別基於販賣第一級、第
    二級毒品之犯意，以其所有持用之行動電話門號0000000000
    號作為對外聯絡販賣毒品之工具，分別於如附表一所示之販
    賣時間、販賣地點，販賣如附表一所示之第一級毒品海洛因
    或第二級毒品甲基安非他命予李復興、李俊昇、李皇毅、郭
    鎵綺、陳慧玉等人而牟利。因警對上開顏秀妃所使用之行動
    電話實施通訊監察，而查悉上情。
二、案經臺南市警察局歸仁分局移送臺灣臺南地方法院檢察署呈
    請臺灣高等法院檢察署檢察長核轉臺灣高雄地方法院檢察署
    檢察官偵查後起訴。
    理  由
壹、程序部分：
一、按被告以外之人於檢察事務官、司法警察官或司法警察調查
    中所為之陳述，與審判中不符時，其先前之陳述具有較可信
    之特別情況，且為證明犯罪事實存否所必要者，得為證據，
    刑事訴訟法第159 條之2 定有明文。是依本條規定，被告以
    外之人於檢察事務官、司法警察（官）調查時所為之陳述，
    屬傳聞證據，依同法第159 條第1 項規定，本無證據能力，
    必具備「信用性」及「必要性」二要件，始例外得適用上開
    第159 條之2 規定，認有證據能力，而得採為證據。此之「
    必要性」要件，必須該陳述之重要待證事實部分，與審判中
    之陳述有所不符，包括審判中改稱忘記、不知道等雖非完全
    相異，但實質內容已有不符者在內，且該審判外之陳述，必
    為證明犯罪之待證事實存在或不存在所不可或缺，二者兼備
    ，始足當之。故此所謂「為證明犯罪事實存否所必要者」，
    既必須達不可或缺之程度，自係指就具體個案案情及相關卷
    證判斷，為發現實質真實目的，認為除該項審判外之陳述外
    ，已無從再就同一供述者取得與其上開審判外陳述相同供述
    內容，倘以其他證據代替，亦無從達到同一目的之情形而言
    （最高法院95年度台上字第4414號判決意旨參照）。而所謂
    「具有可信之特別情況」，係屬「信用性」之證據能力要件
    ，而非「憑信性」之證據證明力，法院應經調查，依於審判
    外為陳述時之外部附隨環境或條件，除詢問有無出於不正方
    法、陳述是否出於非任意性外，兼須就有無違反法定障礙事
    由期間不得詢問及禁止夜間詢問之規定、詢問時是否踐行告
    知義務、警詢筆錄所載與錄音或錄影內容是否相符等各項為
    整體之考量，以判斷其先前之陳述，是否出於「真意」之信
    用性獲得確切保障（最高法院98年度台上字第7645號判決意
    旨參照）。辯護人主張：李復興、李俊昇、李皇毅、郭鎵綺
    及陳慧玉等5 人警詢筆錄，為審判外陳述，無證據能力云云
    。經查：
  (一)李復興於原審審理時之證述，先否認通訊監察譯文之內容及
    向被告購買毒品之事實，而經交互詰問後，雖改證稱確有向
    被告購買海洛因，且通訊監察譯文中「肥皂」意指海洛因，
    其於警詢及偵訊中所證述之內容屬實等語（見原審卷第125
    頁背面、第126 頁），惟就購買金額部分，仍證述係以1 箱
    啤酒與被告換取1 包海洛因，並非以金錢向被告購買等情，
    又其於本院審理時之證述，則否認曾向被告購買毒品，故其
    於法院審理時之陳述，與其於警詢時陳述之內容，並不相符
    。又李復興於原審審理時雖稱：警詢時因有施用毒品導致頭
    暈情形云云，惟查，其於該日採集之尿液經檢驗係呈陰性反
    應，有臺南市警察局歸仁分局採擷毒品犯罪嫌疑人尿液送驗
    編號名冊摘頁及正修科技大學超微量研究科技中心檢驗報告
    1 紙（報告編號：R00-0000-000）在卷可佐（見警卷第70頁
    、第71頁），足徵李復興於警詢時，並無其上開所辯之情形
    ，又其於受警方詢問時，並查無何上開違反法律規定之情形
    ，其亦未曾稱警詢筆錄記載有何不符之處，故認其上開警詢
    陳述時之外部附隨環境或條件，應具有可信之特別情況。依
    上開說明，李復興之警詢筆錄，有證據能力。
  (二)李俊昇關於其是否向被告購買毒品、購買地點、金額等情，
    其於警詢、檢察事務官詢問時，與原審審理時之陳述或不相
    符，或稱忘記了，故其於警詢及檢察事務官詢問時陳述，為
    證明被告犯罪事實存否所必要；另李俊昇於受警方及檢察事
    務官詢問時，尚查無何上開違反法律規定之情形，其亦未曾
    稱警詢及檢察事務官詢問筆錄記載有何不符之處，故認其上
    開警詢及檢察事務官陳述時之外部附隨環境或條件，應具有
    可信之特別情況。依上開說明，李俊昇之警詢及檢察事務官
    詢問筆錄，有證據能力。
  (三)李皇毅關於其是否向被告購買毒品、購買地點、金額等情，
    其於警詢與原審審理時之陳述或稱忘記了，故其於警詢時陳
    述，為證明被告犯罪事實存否所必要；另李皇毅於受警方詢
    問時，尚查無何上開違反法律規定之情形，其亦未曾稱警詢
    筆錄記載有何不符之處，故認其上開警詢陳述時之外部附隨
    環境或條件，應具有可信之特別情況。依上開說明，李皇毅
    之警詢筆錄，有證據能力。
  (四)陳慧玉於原審審理時，或稱未向被告購買毒品，或稱忘記了
    ，且爭執稱：我於警詢時，因喝美沙酮及吃精神科的藥，所
    以當時證述時可能有說錯話云云（見原審卷第138 頁背面）
    ，故其於警詢時之陳述與於原審審理時所證，並不相符；又
    陳慧玉係於97年3 月31日先受警方詢問後，隨即於同日在臺
    灣臺南地方法院檢察署受檢察官偵訊，經原審勘驗偵訊時之
    錄影光碟內容，陳慧玉並無恍神、語意不清之狀況，應答態
    度從容流暢等情，有原審勘驗筆錄在卷可稽（見原審卷第17
    1 頁），而該次偵訊之內容亦與警詢內容大致相符，足認陳
    慧玉上開爭執不能採信，此外，其受警方詢問時，又查無何
    上開違反法律規定之情形，其亦未曾稱警詢筆錄記載有何不
    符之處，故認其上開警詢陳述時之外部附隨環境或條件，應
    具有可信之特別情況。依上開說明，陳慧玉之警詢筆錄，有
    證據能力。
  (五)郭鎵綺於警詢時之陳述，則與其於原審審理時所證並無不符
    ，依上開說明，其警詢筆錄不具「必要性」，無證據能力。
二、再按被告以外之人於審判外之陳述，雖不符刑事訴訟法第15
    9 條之1 至第159 條之4 之規定，而經當事人於審判程序同
    意作為證據，法院審酌該言詞或書面陳述作成時之情況，認
    為適當者，亦得為證據。當事人、代理人或辯護人於法院調
    查時知有第159 條第1 項不得為證據之情形，而未於言詞辯
    論終結前聲明異議者，視為有前項之同意，同法第159 條之
    5 第1 、2 項定有明文。立法意旨在於傳聞證據未經當事人
    之反對詰問予以核實，原則上先予排除，惟若當事人已放棄
    反對詰問權，於審判程序中表明同意該等傳聞證據可作為證
    據，基於尊重當事人對傳聞證據之處分權，及證據資料愈豐
    富，愈有助於真實發見之理念，且強化言詞辯論主義，使訴
    訟程序得以順暢進行，上開傳聞證據亦均具有證據能力。查
    本案據以認定被告犯罪事實存否之其他被告以外之人之言詞
    或書面陳述，被告、辯護人及檢察官於本院審理時，均不爭
    執其證據能力而同意為證據，且於本院言詞辯論終結前，均
    未聲明異議，而本院審酌該言詞及書面陳述作成之情況，未
    見有何不適當之情形，故依前開規定，均得為證據。
貳、實體部分：
（壹）有罪部分：
一、訊據被告顏秀妃固坦承持用行動電話門號0000000000號，於
    本案通訊監察期間與李復興、李俊昇、李皇毅、郭鎵綺及陳
    慧玉等人有電話聯絡，並有如附表三所示之通話內容等情，
    惟矢口否認有販賣第一級、第二級毒品海洛因、甲基安非他
    命之犯行，辯稱：李復興係向我借錢，再拿啤酒抵債，有時
    我會跟別人合資購買毒品，再分一點給他施用，並無販賣海
    洛因予李復興之事實；另李俊昇精神上有問題，且我曾向其
    岳父說他怎樣，所以李俊昇對我有怨恨，曾砸我的車子洩憤
    並恐嚇，其證述不實在；另李皇毅與我認識同一個藥頭，2
    人係合資向藥頭購買，因我很疼他，若我是藥頭，則直接拿
    給他就可以，也不須再拿錢去找藥頭購買；另郭鎵綺係因沒
    錢向朋友拿東西，才向我借1,000 元，並非向我購買毒品；
    陳慧玉則與我係合資購買毒品，因陳慧玉之前曾拿我1,000
    元，表示之後再還500 元，當天陳慧玉身邊有朋友不方便到
    店裡來，所以就在外面等，我與陳慧玉曾因坐檯費而吵過架
    ，我沒有販賣毒品予陳慧玉。因我與李復興等人均有仇恨，
    故渠等之證詞皆為不實云云。辯護人則為被告辯護稱：李復
    興於偵訊之證述僅為配合警詢供述，非親身經歷，故其在原
    審審理時之證詞才會與偵訊時矛盾，並迫於偽證之嫌，方一
    再圓謊，且李復興確實向被告購買CD牌香皂，亦會向被告借
    款，而於事後再以所載運之啤酒抵債。因李復興得知被告有
    施用毒品之習慣而一再向被告索討，經被告拒絕後產生嫌隙
    ，李復興始為不利於被告之證述；另李俊昇於原審審理時證
    述因與被告有嫌隙，於警、偵訊時有陷害被告，而將「沒有
    」向被告拿毒品的部分說成「有」向被告拿毒品，是李俊昇
    之證述有所不實。縱令李俊昇向被告拿取安非他命之事實為
    真，則因其未支付被告任何金錢及對價，被告之行為充其量
    僅為轉讓，應非販賣。另李皇毅之通訊監察譯文，係被告與
    其共同合資購買毒品，且其證述之情節與譯文內容不符，自
    難僅憑其證述而為不利於被告之認定。另郭鎵綺曾在被告開
    設之卡拉OK店工作，且與被告同住一處，故偶會向被告借錢
    週轉或預借薪資，是通訊監察譯文內容，係郭鎵綺向被告借
    錢紓困，而非向被告購買毒品，郭鎵綺亦與被告有嫌隙，其
    證詞自難期為真正；另陳慧玉於偵訊精神低落，服藥之情形
    應屬可信，且其與被告有嫌隙，方於警詢及偵訊時故意誣陷
    被告；而其於警詢與偵訊之內容，亦有歧異，自不得以此矛
    盾之供述而為被告不利之認定。因上開李復興等人之證詞均
    無法證明被告有販賣第一級、第二級毒品之犯行，且證人之
    前案紀錄亦均有觀察勒戒之情形，而渠等為警查獲時之驗尿
    報告，除李皇毅為陽性反應外，其餘均為陰性反應，警方是
    否以此作為證人不利被告證詞之交換條件，殊值可疑，且李
    復興等人與被告間有嫌隙怨恨，證詞亦漏洞百出，難憑證人
    某次不利被告之指述而認定被告有販賣第一級、第二級毒品
    罪之犯行云云。
二、經查：
  (一)被告顏秀妃於97年1 月間，持用行動電話門號0000000000號
    ，而該門號為被告朋友之母親申請後供其使用等情，業據被
    告供承在卷（見原審訴卷第191 頁背面），亦有通聯調閱查
    詢單1 紙可佐（見警卷第73頁）；另臺灣臺南地方法院檢察
    署檢察官就被告上開之行動電話門號提出通訊監察之聲請，
    經臺灣臺南地方法院審查後，認有實施通訊監察之必要，依
    通訊保障及監察法核發通訊監察書，再由司法警察自97年1
    月3 日10時起至同年月31日10時止，執行通訊監察等情，復
    有該院96年聲監字第52號通訊監察書影本1 份附卷供參（見
    警卷第95-96 頁）。而上開通訊監察期間，被告分別與李復
    興、李俊昇、李皇毅、郭鎵綺、陳慧玉有電話通聯乙節，其
    通話內容亦有通訊監察譯文在卷可查（警卷第84-90 頁，其
    中部分譯文內容如附表三所示），其通訊監察譯文內容為被
    告所不爭執，故此部分之事實，應堪認定。
  (二)被告雖以前詞置辯，惟查：
  1.販賣海洛因予李復興部分（即附表一編號一至三部分）：
  (1)證人李復興於警詢、偵訊時指述，曾於附表一編號一至三所
    示之販賣時間、販賣地點，以其所使用之電話與被告所使用
    之電話聯絡，而以如附表一編號一至三所示之交易過程，以
    附表一編號一至三所示之金額購買海洛因之事實（見97年4
    月1 日警詢筆錄，警卷第32-36 頁；97年4 月9 日偵訊筆錄
    ，偵一卷第38-42 頁），並有如附表三編號1 至4 所示之通
    話內容可資佐證，而其指述之販賣地點，依附表三編號3 、
    4 所示之通話內容，應為被告在臺南市○○區○○街471 號
    住處（詳如後述），李復興誤指為被告在高雄市○○區○○
    路91號所經營之「如蕙卡拉OK店」，除此之外，其餘李復興
    之指述則均與上開通話內容相符。
  (2)證人李復興於原審審理時，先證稱：我於97年4 月1 日當日
    因施用毒品頭暈，所以在臺南市警察局歸仁分局德南派出所
    才照著警詢筆錄所載之內容回答，而通訊監察譯文內容所提
    之「小塊」係指小塊洗面皂，1 塊洗面皂約400 、500 元左
    右，被告並無販賣毒品給我云云，然經到庭實施公訴之檢察
    官詰問何以與警詢及偵訊時之內容不符及重覆告以偽證之刑
    罰效果，且提示其於上開期日採集之尿液，經送驗結果呈陰
    性反應之檢驗報告後，證人李復興始改口證稱：係拿1 箱啤
    酒約500 元，向被告換取1 包海洛因，我於警詢及偵訊時所
    述，曾向被告拿過4 次海洛因，其時間、地點皆為正確等語
    ，此有原審審判筆錄1 份在卷可參（見原審訴卷第122 頁背
    面、第125 頁背面）。因證人李復興於警詢及偵訊時，明確
    證述曾向被告購買4 次海洛因，時間分別為97年1 月4 日、
    同年月8 日、10日及同年2 月14日（該日期被告販賣海洛因
    部分，應為無罪之諭知，詳後述），而如附表三編號1 至4
    之監聽譯文內容中之「拿1 塊」係指海洛因，500 係指新臺
    幣500 元等語，依其通話內容前後語意，應與事實相符，而
    可以採信。再觀諸證人李復興於警詢及偵查中，均證述以給
    付金錢方式取得毒品，並未提及以1 箱啤酒向被告換取1 包
    毒品之情形，且證人李復興於原審證述時，先證稱向被告購
    買毒品都以啤酒來交換，後又證述好像只有最後1 次是用酒
    交換，嗣經檢察官進一步確認，卻又證稱4 次向被告拿毒品
    ，其中有2 次用酒來交換等語（見原審訴卷第125 頁、第12
    8 頁背面、第129 頁），則李復興是否係以啤酒向被告交換
    毒品，尚非無疑。而證人李復興與被告於97（原審誤載為96
    ，以下同）年1 月8 日上午9 時06分54秒許之通話中（譯文
    見附表三編號2 ），證人李復興曾敘及「……我拿4 呀5 呼
    妳啦，歹勢啦，甲妳講一下啦。」等語，依此通話內容，李
    復興應係以臺語要給被告450 元，如證人李復興係拿1 箱啤
    酒與被告交換1 包海洛因，應無須於電話中提及毒品之價格
    並含有金額不夠之抱歉語氣，再觀諸被告與李復興間於97年
    1 月10日上午10時27分26秒許之通話內容（譯文見附表三編
    號4 ），此次李復興係向被告購買500 元，被告提醒李復興
    上次還積欠款項，並要求李復興用酒來換取，惟李復興表示
    此次未載酒出來，而仍要拿錢給被告等語，則依此通話內容
    ，被告與李復興間或曾以酒換取毒品，但並非如附表一編號
    一至三所示此3 次之毒品交易，可能係未經檢察官起訴之其
    他毒品交易。此外，於原審審理時，當檢察官詰問證人李復
    興，請其詳細說明其拿啤酒給被告，被告拿毒品給其的意思
    為何，被告不但發出嘆息聲，更搖頭引起證人之注意，且於
    證人轉頭看被告時，仍繼續發出聲響（見原審訴卷第146 頁
    ），而證人李復興此時即證稱：「當時我講的就是這樣」、
    「就是照那天寫的意思」等語加以回應，而有避重就輕回答
    之情形，故綜合上情以觀，足徵證人李復興於原審審理時有
    迴護被告之情，則其於原審審理時翻異前詞所證，是否可以
    採信，不能無疑，而不能遽採為被告有利之認定。
  (3)又證人李復興分別於97年1 月4 日上午9 時9 分40秒許、同
    年月8 日上午9 時6 分54秒許、9 時37分59秒許、同年月10
    日上午10時27分26秒許，以其持用之行動電話0000000000號
    與被告持用之行動電話0000000000號聯絡，業經證人李復興
    證述無訛，被告亦不爭執於上開時間與證人李復興有通話之
    事實。而前揭時間之通話內容中，分別敘及「我小塊先拿一
    塊好嘸」、「妳在茄萣仔喔，我小塊嘜拿一塊啦，500 嘿」
    、「我到達興達國小卡呼妳啦，啊現在過啦，我拿四仔五呼
    妳啦，歹勢啦，甲妳講一下啦」、「（你要怎樣的？）500
    元」等語，有該等通訊監察譯文1 份附卷可參（內容見附表
    三編號1 、2 、4 ）。證人李復興於警詢及偵訊中，亦證述
    ：通訊監察譯文中之「小塊」，是指海洛因，我都向被告買
    500 元，有時不夠錢，會給被告450 元，97年1 月4 日、同
    年月8 日係被告賣海洛因1 包，價格為500 元給我、同年月
    10日為我向被告以450 元購買1 包海洛因等語明確（見警卷
    第33頁至第36頁，偵卷第39頁至第42頁）。本院衡以上開通
    話之際，被告與證人李復興之通話雙方不知已遭檢警人員監
    聽，自無可能因意識受到拘束而為不實陳述，且毒品以電話
    聯絡交易時，忌怛第三人所知悉，多以暗語行之，此與一般
    之正常通話，若涉及買賣則直接將購買之物品名稱、數量、
    金額予以告知之情形迥然不同。再佐以證人李復興確有施用
    海洛因之惡習，業據其供陳無訛（見原審訴卷第123 頁背面
    ），復有臺灣高等法院被告前案紀錄表可按。雖被告辯稱：
    證人李復興欠我錢，才為不利之證詞云云，然證人李復興果
    若與被告間有糾紛之存在，則其於原審審理時，持與警詢及
    偵訊時相同之陳述即可，實無須先為有利於被告之證述，而
    自陷於偽證之刑責，故被告上開所辯，難予信實，故認李復
    興與被告間應無夙怨嫌隙之情。故核諸前情，證人李復興證
    述分別於如附表一編號一、二、三所示之時、地，向被告購
    買海洛因乙節，應堪採信，且有通訊監察譯文足參，被告辯
    稱：李復興係向我借錢，再拿啤酒抵債，有時我會跟別人合
    資購買毒品，再分一點給他施用，並無販賣海洛因予李復興
    云云，應為卸責之詞，諉無可採。至起訴書所載，證人李復
    興於97年1 月10日上午10時27分許向被告購買海洛因之地點
    ，在被告所經營位在高雄市○○區○○路91號「如蕙卡拉OK
    店」內，惟本院審酌證人李復興於偵訊時，證稱購買毒品之
    交易地點分別有興達港興達國小附近阿珍檳榔攤隔壁（即上
    開之「如蕙卡拉OK店」）、還有1 次在被告之永康住處等語
    （見偵卷第39頁），且觀之97年1 月10日被告與證人李復興
    通話之監聽譯文內容，被告告知在永康家裡，證人李復興隨
    即回應「現在過去」（見附表三編號3 ），嗣後更撥打電話
    予被告告以已在其門口等情（見附表三編號4 ），互核其證
    述及通話之內容，則該次之交易地點應於被告當時位在臺南
    市○○區○○街471 號之住處，顯較符合實情，故此部分之
    交易地點，起訴書記載為上址「如蕙卡拉OK店」內，容屬有
    誤，併此敘明。
  (4)李復興再於本院審理時證稱：被告不曾交付海洛因給我，我
    做菸酒批發，被告開卡拉OK店，之前我有欠被告錢，沒錢還
    被告而拿啤酒抵債。警詢時警方跟我說，若我指認被告販賣
    就可以早點回去，因而指認被告販賣。如附表三編號4 之通
    話內容，係要向被告買香皂，身上沒有帶錢，要拿啤酒給被
    告云云（見本院99年12月28日審判筆錄，本院卷第108 頁背
    面）。然查，李復興此部分所證與上開於警詢、偵訊時所證
    不符，而其於警詢及偵訊時所證，與如附表三編號1 至4 所
    示之通話內容相符，再參諸如附表三編號3 、4 之通話內容
    ，李復興該次係先詢明被告所在後，才專程前往找被告，並
    要求向被告拿500 元的貨品，被告則希望李復興交付酒，而
    與李復興上開所證其係欲向被告購買香皂之情節不符，故李
    復興此部分所證，不能採信，而不能為被告有利之認定。
  2.販賣甲基安非他命予李俊昇部分（即附表一編號四、五部分
    ）：
  (1)證人李俊昇於97（原審誤載為96，以下同）年1 月5 日下午
    3 時59分19秒許，向其友人借用行動電話門號0000000000號
    、同年月8 日下午6 時54分12秒許、7 時04分06秒許、7 時
    14分10秒許、7 時54分23秒，分別持其所使用之行動電話門
    號0000000000號與被告持用之行動電話0000000000號聯絡等
    情，業經證人李俊昇證述無訛，被告亦不爭執於上開時間與
    證人李俊昇有通話之事實，復有通訊監察譯文1 份在卷可佐
    。而前揭時間之通話內容，證人李俊昇於偵訊時稱：係於97
    年1 月5 日下午5 時許，在高雄市茄萣區被告所經營的卡拉
    OK店內，以1,000 元向被告購買甲基安非他命1 小包；另於
    97年1 月8 日，在臺南市永康區○○○路中華電信公司前，
    以2,000 元向被告購買甲基安非他命1 小包，並叫被告數量
    用多一點等語（見偵二卷第62頁、第63頁），並證稱：上開
    通訊監察譯文中敘及「情人碼頭，嘜（臺語音譯，應指「要
    」之意思）寫1,000 的牌支啦」（見附表三編號5 ），該句
    是我要向被告購買1,000 元的甲基安非他命；「包括這2,00
    0 元」（見附表三編號6 ），是我要向被告再購買甲基安非
    他命2,000 元；「用較漂亮」（見附表三編號6 ）的意思是
    叫被告數量用多一點等語明確（見98年4 月28日檢察事務官
    詢問筆錄，偵二卷第61-63 頁），亦與上開通訊監察譯文內
    容互核相符。本院衡以依上開通話之內容可知，雙方應不知
    悉已遭檢警人員監聽，應無意識受到拘束而為不實陳述，且
    毒品以電話聯絡交易時，忌怛第三人所知悉，多以暗語行之
    ，而證人李俊昇解釋上開暗語之意思，亦與毒品交易時敘及
    數量、金額之常情無違。再佐以證人李俊昇於偵訊時稱：自
    96年10月間開始施用甲基安非他命，當時確實有向被告購買
    甲基安非他命等語乙節明確（見偵二卷第61頁），而證人李
    俊昇確有施用第二級毒品之惡習，復有臺灣高等法院被告前
    案紀錄表可按，是證人李俊昇上開證述，分別於97年1 月5
    日下午5 時許、同年月8 日下午10時許，在被告所經營位於
    高雄市○○區○○路91號「如蕙卡拉OK店」、臺南市永康區
    ○○○路中華電信公司前，向被告各購買甲基安非他命1 包
    ，金額為1,000 元、2,000 元之事實，即堪有據，應足信實
    ，而依李俊昇與被告間之通話時間及內容觀之，其上開2 次
    購買之時間，應分別於下午4 、5 時，及晚上7 時至10時之
    間。
  (2)至證人李俊昇於原審審理時，雖證稱：與被告間有一點仇恨
    ，有點陷害被告之情形云云（見原審訴卷第100 頁背面、第
    101 頁背面），惟其於偵訊時稱：記得有向被告購買安非他
    命2 、3 次等語（見偵二卷第62頁），另於原審審理時亦證
    稱：並非全部陷害被告，我不會每一條都陷害她等語，並稱
    ：我於警詢時提到96年10月5 日及同年月22日有向被告購買
    1,000 、2,000 元，我係心想多加幾條，被告的罪比較重等
    語（見原審訴卷第101 頁背面），而經檢察官詰問上開96年
    10月5 日、22日購買毒品之情形，證人李俊昇則以：只記得
    有去找過她，忘記了等語回應。再觀97年1 月5 日下午3 時
    59分許、同年月8 日下午7 時14分許之通話內容（如附表三
    編號5 、6 ），雙方對話語氣正常，並無任何言語上衝突之
    情形，監聽譯文亦有相關地點、金額等購買毒品之暗語，且
    證人李俊昇並未證稱於97年1 月5 日、1 月10日向被告購買
    甲基安非他命「前」，即與被告發生衝突，是證人李俊昇所
    謂與被告間有一點仇恨若確屬實情，亦應係指於97年1 月5
    日、1 月10日之後所發生，較可採認。故依上開證述之內容
    綜合判斷，證人李俊昇於97年1 月5 日、同年月8 日向被告
    購買毒品之事實，應無虛妄，反足印證於96年10月5 日、同
    年月22日向被告購買毒品乙節，因僅有證人李俊昇個人片面
    之證述，並無其他證據證明，是否即為證人李俊昇所述陷害
    之情形，即應有審酌之餘地（該2 日期被告販賣甲基安非他
    命予李俊昇部分，業經原審為無罪判決確定）。
  (3)而證人楊益尚於本院審理時雖證稱：我經常出入被告的卡拉
    OK店。97年1 月5 日李俊昇有打電話給被告要邀被告出去，
    當時我在被告旁邊，我們並沒有出去。我也沒有看過李俊昇
    曾向被告購買毒品云云（見本院99年12月28日審判筆錄，本
    院卷第111 頁背面）。惟依97年1 月5 日下午3 時59分許，
    被告與李俊昇當時電話通話內容（如附表三編號5 ），係李
    俊昇欲前往被告所經營之卡拉OK店，並非李俊昇以電話要約
    被告出去見面，故楊益尚此部分所證與事實不符，不能採信
    。另依97年1 月8 日下午7 時14分許，被告與李俊昇間之通
    話內容（如附表三編號6 ），當時被告與李俊昇間則有約見
    面之情形，而於被告與李俊昇為附表三編號6 之通話後數分
    鐘，被告於同日下午8 時許即與楊益尚間有電話通話，依被
    告與楊益尚當時電話通話內容顯示，楊益尚當時係撥出電話
    打給被告，被告稱：「我剛到永康而已」，楊益尚則回稱：
    「這樣有安全就好，慢慢來，不要急」，有該電話通話譯文
    附卷可憑（見警卷第88頁），依此通話內容顯示，於其時楊
    益尚與被告並未在一起，則被告是否於上開時、地，2 次販
    賣毒品給李俊昇之事實，楊益尚所證尚不能為被告有利之認
    定。
  (4)至於證人林全福於本院審理時證稱：於97年1 月初，我在被
    告的阿姨家曾聽過李俊昇打電話給被告，是被告的車子被李
    俊昇砸的前後幾天，李俊昇要向被告借1,500 元，被告說李
    俊昇欠他2,000 元未還，而不借他，因此在電話中爭吵，李
    俊昇問被告在哪裡，叫被告等他，說要去找被告。……隔一
    、二天後，李俊昇就拿球棒去砸被告的車云云（見本院99年
    12月28日審判筆錄，本院卷第113 頁及背面）。惟李俊昇與
    被告間於97年1 月8 日至下午6 時54分許起，至同日下午7
    時54分許，有4 通電話聯絡紀錄，而依其通話內容顯示，被
    告與李俊昇間，並無爭吵之情形，有該4 通電話譯文附卷可
    稽（見警卷第87-88 頁，其中1 通如附表三編號6 ），則林
    全福上開所證，與該通話內容不符，故不能採信，而不能為
    被告有利之認定。
  3.販賣海洛因予李皇毅部分（即附表一編號六至八部分）：
  (1)證人李皇毅於97（原審誤載為96，以下同）年1 月5 日下午
    9 時27分36秒許、10時19分52秒、10時59分45秒許，陸續以
    其姐姐所持有之行動電話門號0000000000號，與被告持用之
    行動電話0000000000號聯絡，嗣97年1 月6 日下午5 時23分
    20秒許、6 時4 分16秒許、7 點4 分3 秒許、同年月7 日下
    午9 時24分18秒許，分別以其住家之電話00-0000000、00-0
    000000號與被告持用之上開行動電話聯絡等情，業經證人李
    皇毅證述無訛，被告亦不爭執於上開時間與證人李皇毅有通
    話之事實，復有通聯調閱查詢單及通訊監察譯文各1 份在卷
    可佐（內容見附表三編號7 至13），此部分之事實，應堪認
    定。
  (2)證人李皇毅於偵訊時證稱：97年1 月5 日下午9 時27分36秒
    許、10時19分52秒、10時59分45秒許，我當時在奇美醫院住
    院，跟被告聯絡係要向她買海洛因，該日被告有帶海洛因來
    醫院並在病房內，以注射方式幫我施打；另於97年1 月6 日
    下午5 時23分20秒許、6 時4 分16秒許、7 點4 分3 秒許，
    我係利用住家電話與被告聯絡，原要向被告買2,000 元海洛
    因，但因被告並沒有回到龍埔街住處，沒有交易成功，後來
    我再增加到4,000 元，被告才回來龍埔街，我再去被告在永
    康的住處跟她拿6 包海洛因，並交付4,000 元予被告；另97
    年1 月7 日下午9 時24分18秒許，我去被告住處買1 包海洛
    因，我給他1,000 元等語（見偵二卷第66-70 頁），並證述
    上開通訊監察譯文中所敘及「……要幫我買筆喔」、「六樓
    02」、「26啦」（附表三編號9 ），意指要被告幫我買針筒
    ，係施打海洛因用的，我只要說買筆被告就知道要買海洛因
    ，26是（奇美醫院）病房號碼，02是說錯的；「人寄『二』
    」（附表三編號10），是說我要向被告買2,000 元的海洛因
    ；「正好『四』」（附表三編號11）的意思是說要4,000 元
    的海洛因等語明確，此與上開通訊監察譯文整體之內容互核
    亦屬相符。本院衡以上開通話，雙方對答並無任何爭執之發
    生，且以「筆」、「人寄『二』」、「正好『四』」等暗語
    行之，被告亦無任何疑慮而為應答，顯然知悉上開暗語之意
    思。而證人李皇毅解釋上開暗語之情節，亦符合毒品交易時
    應敘及數量、金額之情形。再觀上開通話，均為證人李皇毅
    主動撥打，並告以數量、金額及向被告約定拿取毒品之地點
    ，此與合資購買應已事前談妥購買之金額，嗣經取得毒品後
    ，再向合資之一方聯絡，分配拿取毒品之情形有所不同。復
    佐以證人李皇毅於警詢時經採尿送驗，確呈嗎啡陽性反應，
    有臺南市警察局歸仁分局採擷毒品犯罪嫌疑人尿液送驗編號
    名冊、正修科技大學超微量研究科技中心檢驗報告（報告編
    號：R00-0000-000）影本各1 紙在卷可稽（見警卷第68、69
    頁），其亦坦承有施用海洛因之惡習，復有臺灣高等法院被
    告前案紀錄表可按。是證人李皇毅上開證述，分別於附表一
    編號六、七、八所示之時間、地點，向被告購買毒品海洛因
    1 包1,000 元、6 包4,000 元及1 包1,000 元之事實，即堪
    有據，應可採信。
  4.販賣海洛因予郭鎵綺部分（即附表一編號九部分）：
  (1)證人郭鎵綺於97（原審誤載為96，以下同）年1 月6 日上午
    9 時16分15秒許，持用行動電話門號0000000000號，與被告
    持用之行動電話0000000000號聯絡等情，業經證人郭鎵綺證
    述無訛，被告亦不爭執於上開時間與證人郭鎵綺有通話之事
    實，復有通聯調閱查詢單及通訊監察譯文各1 份在卷可佐（
    內容見附表三編號14），此部分之事實，應堪認定。
  (2)證人郭鎵綺於原審審理時證稱：97年1 月6 日與被告聯絡，
    係要以1,000 元向被告買海洛因，當天我有拿到毒品，但是
    當時沒有給被告錢，我過了幾日再拿毒品時才還她1,000 元
    等語（見原審訴卷第94、95頁），並證述上開通訊監察譯文
    中所敘及「差1 仟」是要欠1,000 元的意思。復參該則通訊
    監察譯文中，證人郭鎵綺尚敘及：「……昨方朋友甲拿錢前
    買啦沒拿物件來呼他，現在甲拿『藥仔』，『溫』倒在後壁
    （臺語音譯，應指啼藥臥倒在地之意），我講你真正嘜害死
    我你吶，你吶」、「他朋友甲拿錢去啦，啊沒甲拿物件來啦
    ，他剎甘苦『溫』在那啦……」等語（見附表三編號14），
    因上開所述之『藥仔』、『溫』倒等情，均為施用毒品之狀
    況，而被告本身亦有施用毒品之惡習，理應知悉『藥仔』、
    『溫』倒，應指毒品及啼藥之情形。是證人郭鎵綺如僅欲向
    被告借錢，按理實無須向被告告以前情。再者，該則通訊監
    察譯文中，證人郭鎵綺向被告提及「差1 仟」、「下方去我
    甲算呼你」、「我下方甲參你算按呢」，被告亦回應「等略
    我拿對你那去啦」一語，如雙方僅為單純借貸關係，應無所
    謂下一次再一起合算之情形，且金額僅1,000 元並非鉅額，
    更無由貸款之一方（被告）急予拿給借方（證人郭鎵綺）之
    情形，亦即上開之對話內容，應為買賣賒欠，而約定下次買
    賣時再給付金額之意思至明。故依該則通訊監察譯文整體之
    內容而論，證人郭鎵綺上開證述於該日向被告購買海洛因，
    其金額1,000 元於數日後已拿還予被告之事實，應屬有據，
    而被告辯稱：郭鎵綺係因沒錢向朋友拿東西，才向我借1,00
    0 元，並非向我購買毒品云云，顯為卸責之詞，諉無可採。
  (3)至於證人楊益尚於本院審理時證稱：郭鎵綺在被告經營的卡
    拉OK店工作時，有一次被告燉一鍋東西請郭鎵綺幫忙看火，
    但郭鎵綺忘了，整個廚房差點起火，被告因而與郭鎵綺起爭
    執，郭鎵綺記恨，私底下曾跟我說要報復被告云云（見本院
    99年12月28日審判筆錄，本院卷第111 頁背面），惟縱楊益
    尚上開所證屬實，但依常情，上開爭執並非深仇大恨，郭鎵
    綺是否會以故為誣陷被告販賣毒品之情而為上開爭執之報復
    手段，尚非無疑，而郭鎵綺所為上開不利於被告之證詞，與
    上開電話通話內容相符，故認郭鎵綺上開所證，應非為報復
    被告而故為誣陷被告之證述，故楊益尚此部分所證，尚不能
    為被告有利之認定。
  5.販賣海洛因予陳慧玉部分（即附表一編號十部分）：
  (1)證人陳慧玉分別於97（原審誤載為96，以下同）年1 月10日
    上午9 時40分50秒許、同日上午10時38分55秒許、12時0 分
    44秒許，持用行動電話門號0000000000號與被告持用之行動
    電話0000000000號聯絡等情，業經證人陳慧玉證述無訛，被
    告亦不爭執於上開時間與證人陳慧玉通話之事實，復有通聯
    調閱查詢單及通訊監察譯文各1 份在卷可佐（內容見附表三
    編號15至17），此部分之事實，應堪認定。
  (2)證人陳慧玉於警詢及偵訊中均證稱：我於96年12月份再度注
    射海洛因毒品後，每隔1 、2 天以行動電話0000000000號撥
    打被告的行動電話0000000000號，向被告購買海洛因1,000
    元或500 元的方式，相約在嘉南療養院，或被告駕駛的車內
    或被告開設的如蕙卡拉OK店等處交易。97年1 月10日12時許
    之通話（附表三編號17），是要被告叫「阿城」來載我至被
    告在永康的住處，並順便購買海洛因，當日以1,000 元向被
    告購賣海洛因1 包等語明確（見警卷第38-43 頁，偵一卷第
    19-23 頁）。而上開97年1 月10日上午9 時40分50秒許之通
    訊監察譯文中（附表三編號15），證人陳慧玉敘及：「我朋
    友一位要拿500 元、一位要拿1,000 元」、「一位是要拿去
    他家，順便還我500 元，另外一位朋友是新的，是我以前在
    裡面認識的朋友，她來這裡喝藥剛好遇到，在跟我講她西港
    的東西不錯，我講我朋友的東西也不錯，可以試看看。」、
    「她要拿1,000 元順便還我500 元，ㄚ我500 元順便還妳…
    …」、「她講要還我500 元ㄚ，1,000 元要拿東西看好不好
    ㄚ，我講好ㄚ……」等語，並於偵訊中證稱：上開之內容係
    指該日我至嘉南療養院喝美沙冬，剛好有朋友要向被告買海
    洛因，便要我問看看被告要不要來載我，我才打該通電話，
    其中有一個人要買500 元的海洛因，另外一個要買1,000 元
    的海洛因等語之情明確。因前揭通話內容中，「500 元」、
    「1,000 元」及「喝藥」的地方，均與證人陳慧玉上開所證
    相符，是證人陳慧玉前揭所證述向被告購買海洛因之事實，
    應無虛假，而可以採信。另證人陳慧玉如與被告合資購買毒
    品，則證人陳慧玉理應於電話中告知被告拿取合資購買之毒
    品，而非聯絡被告並僅告知其有朋友欲購買500 元、1,000
    元毒品之情形，是被告辯稱：陳慧玉與我係合資購買毒品，
    因陳慧玉之前曾拿我1,000 元，表示之後再還500 元，當天
    陳慧玉身邊有朋友不方便到店裡來，所以就在外面云云，顯
    與雙方通話內容迥不相符，益徵被告確有販賣毒品予陳慧玉
    之事實。
  (3)至證人陳慧玉於警詢時稱：該日12時10分許，被告叫「阿城
    」來載我至被告永康市之住處，我順便向被告購買海洛因毒
    品1 包1,000 元等語（見警卷第42頁）。嗣於偵訊中證稱：
    97年1 月10日當天要去嘉南療養院前，有向被告購買1,000
    元1 包海洛因，到了嘉南療養院後，因為有朋友還我500 元
    ，所以我又向被告購買500 元1 包海洛因，那1 天共買2 包
    海洛因等語（見偵一卷第21頁）。因證人陳慧玉上開證述購
    買之數量、時間有所不同，而本院審酌該日上午9 時40分50
    秒之通話內容，證人尚提及要「還500 元」予被告一語明確
    ，故證人陳慧玉倘於前往嘉南療養院「前」即向被告購買1,
    000 元之毒品並賒欠500 元乙節為真，則其是否尚有資力於
    該日再行購買毒品，即足存疑，雖證人陳慧玉事後從朋友處
    取得500 元，惟此亦僅可償還賒欠被告之金額。且證人陳慧
    玉亦陳稱1 、2 天才會向被告購買1 包毒品施用，從通訊監
    察譯文中亦無法看出證人陳慧玉於前往嘉南療養院前已向被
    告購買1 包1,000 元之海洛因之事實。故綜核上情，證人於
    警詢中證述於該日12時10分許，至被告位在永康之住處購買
    1 包1,000 元之海洛因，與其於該日12時許與被告聯絡，並
    要求載至被告住處之通訊監察譯文較為相符，且證人陳慧玉
    有向被告購買毒品之事實，亦經本院審認如前，是被告僅於
    附表一編號十所示之時間、地點，販賣海洛因予陳慧玉之事
    實，即堪予信實。
  (三)又施用毒品者為求貨源之穩定並避免遭查獲，大抵向固定之
    上手購買毒品，彼此間有其信任關係存在，且於聯繫中多以
    彼此熟悉之話語溝通，或以代號等相關語句替代，每次交易
    地點亦在固定之處所或彼此熟悉之住處內為之，並有於一定
    時間內周期性交易之習慣。而販賣毒品者，為求利潤之豐厚
    ，則會與多數毒品需求者建立彼此間聯絡之管道，且為求方
    便性，亦以電話聯絡之方式居多。因施用毒品有其成癮性，
    故雙方聯絡之頻率，不僅與一般朋友間通話之次數明顯不同
    ，其通話之內容更可輕易察覺有一定之模式存在，亦即立於
    施用毒品及販賣毒品者之角色，觀察二者之溝通方式及內容
    ，應可相互佐證販賣毒品之事實。經查，上開證人李復興、
    李俊昇、李皇毅、郭鎵綺及陳慧玉等人，於密接之時間內，
    陸續與被告聯絡，並於通話中均談及金額、數量、地點及相
    關毒品之暗語，且被告於附表一所示之該段時間內，係經營
    卡拉OK店之生意，並非從事業務相關之行業，並無密切通訊
    之必要。因上開證人證述之情節及通訊監察譯文內容相符，
    且被告確實與渠等於短暫之時間內通話頻繁，而上開證人亦
    均有施用毒品之習慣，被告更無與多數人合資購買毒品之可
    能性，故勾稽上揭情形以觀，核與前述買賣毒品之模式盡數
    相符，益徵上開李復興等5 人證述於附表一所示之時間、地
    點向被告購買毒品之事實，應堪有據。又販賣與購買毒品者
    間，有其互相依存及信任關係存在，如有任何怨隙之產生，
    為避免遭報復檢舉，應無再維持買賣關係之可能，因上開證
    人與被告於通訊監察期間內電話聯繫密切，且從其通訊監察
    譯文觀之，語氣平和亦無任何衝突、抱怨之情形，顯然於通
    訊監察期間，雙方並無嫌隙之狀況發生，是被告辯稱：因與
    上開證人間有怨隙，渠等方為不利於我之證述云云，僅為被
    告片面之飾詞，自難據此而否認上開證人證述內容之真實性
    。
  (四)末按非法販賣毒品係政府嚴予查緝之違法行為，且毒品無公
    定之價格，並可任意分裝、添加其他成份或增減其份量，而
    每次買賣之價量，亦隨時依雙方關係之深淺、當時之資力、
    需求程度及對行情之認知等因素而異其標準，非可一概而論
    ，因之販賣之獲利，除經坦承犯行，或帳冊價量均臻明確外
    ，委難察得實情，而販賣之人從價差或量差中牟利方式雖異
    ，惟其圖利之非法販賣行為則均相同，是縱未確切查得販賣
    賺取之實際差價，但除別有事證，足認係按同一價格轉讓，
    確未牟利之情形外，尚難執此認非法販賣之事證有所不足，
    致知過坦承者難辭重典，飾詞否認者反得逞僥倖，而失情理
    之平；且毒品價格昂貴，取得不易，苟無利可圖，應無甘冒
    被查緝法辦之危險而平白為轉讓毒品之可能，是以縱被告販
    入與售出價格相同，亦應有加以稀釋，而從中賺取數量差價
    牟利之意圖及事實，應屬符合論理法則且不違背社會通常經
    驗之合理判斷。準此，被告於附表一所示之時間、地點販賣
    毒品予施用者，顯有販賣毒品圖利之意圖，亦堪認定。
  (五)綜上所述，被告上開所辯各情，無非卸責之詞，不足採信。
    本件事證已臻明確，被告如附表一編號一至十之犯行，堪以
    認定，應予依法論科。
三、被告行為後，毒品危害防制條例第4 條業於98年5 月20日修
    正公布，同年月22日施行，關於販賣第一級毒品，新法第4
    條第1 項規定：「製造、運輸、販賣第一級毒品者，處死刑
    或無期徒刑；處無期徒刑者，得併科新臺幣2 千萬元以下罰
    金」，舊法同條項則規定：「製造、運輸、販賣第一級毒品
    者，處死刑或無期徒刑；處無期徒刑者，得併科新臺幣1 千
    萬元以下罰金」；關於販賣第二級毒品，新法第4 條第2 項
    規定：「製造、運輸、販賣第二級毒品者，處無期徒刑或7
    年以上有期徒刑，得併科新臺幣1 千萬元以下罰金。」，舊
    法同條項則規定：「製造、運輸、販賣第二級毒品者，處無
    期徒刑或7 年以上有期徒刑，得併科新臺幣7 百萬元以下罰
    金」，經比較修正前後上開條文關於罰金刑之規定，以修正
    前法律，較有利於被告。因被告並未供出毒品來源，亦無於
    偵查及審判中均自白犯罪，無修正後毒品危害防制條例第17
    條第1 、2 項減輕其刑規定之適用，是依刑法第2 條第1 項
    之規定，自應適用修正前毒品危害防制條例之規定，合先敘
    明。
四、按海洛因及甲基安非他命，分屬毒品危害防制條例第2 條第
    2 項第1 款、第2 款所規定之第一級、第二級毒品，不得非
    法持有、販賣及轉讓之。故核被告如附表一編號一、二、三
    、六、七、八、九、十所為，均係犯毒品危害防制條例第4
    條第1 項之販賣第一級毒品罪，另如附表一編號四、五所為
    ，均係犯毒品危害防制條例第4 條第2 項之販賣第二級毒品
    罪。被告因販賣而持有第一級毒品海洛因、第二級毒品甲基
    安非他命，其持有之低度行為均應為販賣之高度行為所吸收
    ，故均不另論其持有毒品罪。又被告所犯如附表一所示之各
    次販賣第一級、第二級毒品之犯行，犯意各別，行為互殊，
    應予分論併罰。而被告於92年間，因施用第一級、第二級毒
    品案件，經臺灣高雄地方法院以93年度訴字第234 號判決分
    別判處有期徒刑6 月、3 月，並定應執行刑為有期徒刑8 月
    確定，於94年1 月3 日易科罰金執行完畢等情，有臺灣高等
    法院被告前案紀錄表在卷可稽，其於刑之執行完畢後5 年以
    內，故意再犯本件有期徒刑以上之販賣第一級、第二級毒品
    罪，均為累犯，除法定刑為死刑、無期徒刑部分不得加重外
    ，其餘部分應依刑法第47條第1 項規定加重其刑。又同為販
    賣第一級毒品之人，其原因、動機不一，犯罪情節未必盡同
    ，或有大盤毒梟者，亦有中、小盤之分，甚或僅止於吸毒者
    同儕間為求互通有無之有償轉讓者亦有之，其販賣行為所造
    成危害社會之程度自屬有異，法律科處此類犯罪所設之法定
    最低本刑卻同為無期徒刑，不可謂為不重。經查，本件被告
    如附表編號一、二、三、六、七、八、九、十販賣第一級毒
    品之犯行雖有多次，惟每次販賣毒品之數量及所得（每次各
    500 元或1,000 元，最多4,000 元）均輕微，且8 次犯行，
    販售對象為李復興、李皇毅、郭鎵綺及陳慧玉等4 人，犯罪
    情節難與大盤或中盤毒梟者相提併論，即令處以最低刑度即
    無期徒刑而禁錮終身，仍有致情法失平之處，誠屬情輕法重
    ，難謂符合刑罰之相當性，爰分別依刑法第59條規定減輕其
    刑。被告就販賣第一級毒品犯行，有前揭刑之加重及減輕事
    由，惟販賣第一級毒品罪關於「死刑」、「無期徒刑」部分
    ，依法不得加重，故僅就法定刑中關於「罰金刑」部分先加
    後減之。
五、原審因認被告上開犯罪事證明確，而分別依修正前毒品危害
    防制條例第4 條第1 項、第2 項，刑法第11條、第2 條第1
    項、第47條第1 項規定論科，並審酌被告身染施用毒品之惡
    習，明知施用毒品足以戕害他人之身心健康，更易助長其他
    犯罪行為之發生，竟為謀不法利益而仍販賣毒品予他人施用
    ，助長毒品汜濫，侵蝕國家勞動生產力，影響社會層面至深
    ；且犯後堅不吐實，而無具體事證證明其已有悔悟之心態度
    非佳，所為實有不該，並參酌其前有施用毒品之犯行，素行
    不佳，學歷為高職畢業，各次販毒所得之利益為450 元、50
    0 元、1,000 元、2,000 元、4,000 元不等、各次販售毒品
    種類為海格因、甲基安非他命及重量為1 包至6 包等一切情
    狀，而分別量處如附表一各編號「原審判決主文」欄所示之
    刑。又說明數罪定其應執行刑時，除應就各別刑罰規範之目
    的、輕重罪間體系之平衡、整體犯罪非難評價、各行為彼此
    間之偶發性、與被告前科之關聯性、各行為所侵害法益之專
    屬性或同一性、數罪對法益侵害之加重效應、罪數所反映之
    被告人格特性與犯罪傾向、社會對特定犯罪例如一再殺人或
    販毒行為處罰之期待等，為綜合判斷外，尤須參酌上開實現
    刑罰公平性，以杜絕僥倖、減少犯罪之立法意旨，為妥適之
    裁量（最高法院97年度台上字第2017號判決意旨參照），而
    審酌被告所犯上開犯行，販賣之對象為前揭所述之李復興等
    5 人，犯罪時間均集中於97年1 月間，對法益侵害之加重效
    應不大，且販毒牟取不法利益共計1 萬2,450 元，不僅獲利
    不多，販賣數量、模式、次數等整體犯罪之非難評價，亦難
    與中、大盤毒梟者相提併論，爰綜合上開各情判斷，定其應
    執行之刑為有期徒刑25年，應較妥適。至檢察官具體求處被
    告應執行無期徒刑，惟斟酌被告每次販賣之數量非鉅，犯罪
    所得財物不多，及販賣之對象、次數等情，因認檢察官上開
    求刑核屬過重，仍以上開宣告之應執行刑為當。原審判決又
    說明未扣案之行動電話（含SIM 卡，門號0000000000號）1
    支，雖於附表一所示之時間，為被告所使用之事實，業據其
    於警詢時供陳無訛，惟被告否認該行動電話及SIM 卡為其所
    有，而稱係其朋友借予其使用（見警卷第4 頁），而該門號
    之申請者確非被告本人，此亦有通聯調閱查詢單1 紙在卷可
    稽（見警卷第73頁），因無其他證據足資證明上開行動電話
    及門號為被告所有，爰不予宣告沒收。另被告販賣第一級毒
    品海洛因予李復興、李皇毅、郭鎵綺、陳慧玉等人所得之財
    物（即附表編號一、二、三、六、七、八、九、十部分），
    共得款9,450 元；販賣第二級毒品甲基安非他命予李俊昇所
    得財物（即附表編號四、五部分），共得款3,000 元，均係
    被告犯販賣第一級、第二級毒品罪所得財物（共計1 萬2,45
    0 元），雖未扣案，仍應依毒品危害防制條例第19條第1 項
    規定，分別於各該罪名項下宣告沒收，如全部或一部不能沒
    收時，以其財產抵償之。認原審判決此部分之認事用法，均
    無違誤，量刑及定應執行刑，亦稱妥適，被告否認上開犯行
    ，檢察官認原審定應執行刑過輕，而均指摘原審判決此部分
    不當，而就原審判決此部分提起上訴，均無理由，均應駁回
    。
（貳）無罪部分（即附表二編號五部分）：
一、公訴意旨另以：被告顏秀妃明知海洛因係毒品危害防制條例
    第2 條第2 項第1 款所規定之第一級毒品，非經許可不得販
    賣，竟基於販賣第一級毒品之犯意，以其所使用之行動電話
    門號0000000000號作為對外販賣毒品之聯絡工具，於如附表
    二編號五所示之時間、地點，販賣如附表二編號五所示之第
    一級毒品海洛因與李復興而牟利，因認此部分被告亦涉犯毒
    品危害防制條例第4 條第1 項之販賣第一級毒品罪嫌云云。
二、按犯罪事實應依證據認定之，無證據不得認定其犯罪事實。
    又不能證明被告犯罪者，應諭知無罪之判決，刑事訴訟法第
    154 條第2 項、第301 條第1 項分別定有明文。所謂證據，
    係指足以認定被告確有犯罪行為之積極證據而言，該項證據
    自須適合於被告犯罪事實之認定，始得採為斷罪資料。苟積
    極證據不足為不利於被告事實之認定時，即應為有利於被告
    之認定，更不必有何有利之證據（最高法院29年上字第3105
    號、30年上字第816 號判例意旨參照）。又認定犯罪事實所
    憑之證據，雖不以直接證據為限，間接證據亦包括在內；然
    而無論係直接或間接證據，其為訴訟上之證明，須於通常一
    般之人均不致有所懷疑，而得確信其為真實之程度者，始得
    據為有罪之認定，倘其證明尚未達到此一程度，而有合理性
    之懷疑存在時，即難為有罪之認定（最高法院76年度台上字
    第4986號判例意旨參照）。又按毒品交易之買賣雙方，乃具
    有對向性之關係，為避免犯販賣、轉讓、施用、持有毒品等
    罪者嫁禍他人而虛偽陳述其毒品來源，俾圖藉毒品危害防制
    條例第17條規定減輕其刑，其自白之憑信性即比一般無利害
    關係之證人所為之證述較為薄弱，為擔保其陳述之真實性，
    以避免為邀寬典而為損人利己之不實陳述，自應有足以令人
    確信其陳述為真實之補強證據，始能資為販賣或轉讓毒品等
    犯行論罪之依據。而所謂補強證據，則指除施用、販賣毒品
    者之供述外，其他足以證明該陳述之事實確具有相當程度真
    實性之證據而言，雖所補強者，非以事實之全部為必要，但
    亦須因補強證據與該項陳述之相互利用，足使犯罪事實獲得
    確信者，始足當之（最高法院97年度台上字第1705、3281號
    、99台上979 號判決意旨參照）。
三、本件公訴人認被告涉犯上開販賣第一級毒品罪嫌，係以證人
    李復興分別於警詢、偵訊時之證述及被告所使用之行動電話
    門號0000000000號通訊監察譯文，資為論據。被告顏秀妃固
    坦承於本案通訊監察期間有使用上開之行動電話門號與李復
    興聯絡，惟堅詞否認有販賣第一級毒品予李復興，辯稱：李
    復興有施用毒品之惡習，其於警詢、偵訊之證述過程中，是
    否因施用毒品而為不實之陳述，難謂無疑，我並無販賣毒品
    予李復興云云。辯護人則以：李復興與被告間有嫌隙怨恨，
    證詞亦漏洞百出，難憑證人某次不利被告之指述而認定被告
    有販賣第一級毒品罪之犯行等語。
四、經查，證人李復興雖於警詢時稱：我於97年2 月14日下午4
    時許要返家時，在永康高速公路交流道下中油加油站旁向被
    告購買500 元海洛因。當時我撥打被告的行動電話，問她有
    沒有東西（意指海洛因）賣給我，我是以現金向被告買500
    元1 包等語（見警卷第36頁），惟於該次警詢筆錄中，證人
    李復興尚證稱：我於上癮時會打被告的行動電話，97年2 月
    14日下午7 時許，在高雄市興達港漁人碼頭之車內以注射之
    方式施用毒品等語（見警卷第34、35頁）；另於偵訊中則證
    稱：我於97年1 月底至97年2 月中旬，向被告購買毒品的地
    點分別有興達港興達國小附近阿珍檳榔攤隔壁的小吃部、被
    告在永康之住處等語（見偵一卷第41頁）。因證人李復興於
    偵訊時證述向被告購買之地點，並不包含在永康高速公路交
    流道下中油加油站旁，且警詢時證述係於返家時向被告購買
    ，倘證人李復興係為解毒癮而在上開中油站旁向被告購買毒
    品，則何以遲至該日下午7 時許，才至高雄市興達港附近施
    用，且其住家係位居在臺南市永康區，與高雄市興達港尚有
    距離，而一般施用毒品者毒癮發作，多在購買毒品後即予施
    用，如證人李復興係於返家時購買毒品，理應於其住處施用
    即可，又何須於間隔3 小時後再駕車至高雄市興達港附近。
    本院審酌上情，且檢察官認被告犯附表二編號五之犯行，亦
    僅有證人李復興片面之指述，並無其他積極證據可資佐證，
    參諸上開說明，尚難遽認李復興此部分不利於被告之證詞確
    與事實相符，故此部分尚不能證明被告犯罪。
五、綜上所述，檢察官此部分所舉之證據不足以證明被告確有如
    附表二編號五所示販賣第一級毒品之犯行。此外，復查卷內
    並無其他積極證據足資認定被告確有檢察官所指之上部分犯
    行，自難遽以販賣第一級毒品之刑責相繩。原審因而為被告
    此部分無罪之判決，核無不合。檢察官上訴意旨，指摘原判
    決此部分不當，為無理由，亦應予以駁回。
參、如附表二編號一至四部分，業經原審判決無罪，未經上訴而
    確定，併此敘明。
據上論結，應依刑事訴訟法第368 條，判決如主文。
本案經檢察官陳建年到庭執行職務。
中    華    民    國    100  年     1    月    11    日
                刑事第二庭  審判長法  官  林正雄
                                  法  官  黃壽燕
                                  法  官  邱明弘
以上正本證明與原本無異。
如不服本判決應於收受本判決後10日內向本院提出上訴書狀，其
未敘述上訴理由者，並得於提起上訴後10日內向本院補提理由書
狀（均須按他造當事人之人數附繕本）「切勿逕送上級法院」。
中    華    民    國    100  年     1    月    11    日
                                  書記官  林明威
附錄本判決論罪法條：
〈修正前〉毒品危害防制條例第四條
製造、運輸、販賣第一級毒品者，處死刑或無期徒刑；處無期徒
刑者，得併科新臺幣1 千萬元以下罰金。
製造、運輸、販賣第二級毒品者，處無期徒刑或7 年以上有期徒
刑，得併科新臺幣7 百萬元以下罰金。
製造、運輸、販賣第三級毒品者，處5 年以上有期徒刑，得併科
新臺幣5 百萬元以下罰金。
製造、運輸、販賣第四級毒品者，處3 年以上10年以下有期徒刑
，得併科新臺幣3 百萬元以下罰金。
製造、運輸、販賣專供製造或施用毒品之器具者，處1 年以上7
年以下有期徒刑，得併科新臺幣1 百萬元以下罰金。
前五項之未遂犯罰之。
附表一：
┌─┬───┬──────┬─────┬───────┬───┬────┬─────────┐
│編│對象  │販賣時間    │販賣地點  │交易過程      │種類及│販賣所得│原審判決主文      │
│號│      │            │          │              │數量  │金額（新│                  │
│  │      │            │          │              │      │臺幣）  │                  │
├─┼───┼──────┼─────┼───────┼───┼────┼─────────┤
│一│李復興│97年1 月4 日│國道1 號高│李復興以其所使│海洛因│500元   │顏秀妃販賣第一級毒│
│  │      │上午9 時10分│速公路路竹│用之行動電話門│1包   │        │品，累犯，處有期徒│
│  │      │許          │交流道旁。│號0000000000號│      │        │刑拾伍年肆月。未扣│
│  │      │            │          │撥打至被告所使│      │        │案之販賣第一級毒品│
│  │      │            │          │用之行動電話門│      │        │所得新臺幣伍佰元沒│
│  │      │            │          │號0000000000號│      │        │收之，如全部或一部│
│  │      │            │          │，表示欲購買毒│      │        │不能沒收時，以其財│
│  │      │            │          │品，並聯絡相約│      │        │產抵償之。        │
│  │      │            │          │於國道1 號路竹│      │        │                  │
│  │      │            │          │交流道見面交貨│      │        │                  │
│  │      │            │          │。            │      │        │                  │
├─┤      ├──────┼─────┼───────┼───┼────┼─────────┤
│二│      │97年1 月8日 │被告所經營│李復興以其所使│海洛因│450元   │顏秀妃販賣第一級毒│
│  │      │上午9 時38分│位在興達港│用之行動電話門│1包   │        │品，累犯，處有期徒│
│  │      │許          │興達國小附│號0000000000號│      │        │刑拾伍年肆月。未扣│
│  │      │            │近「阿珍檳│撥打至被告所使│      │        │案之販賣第一級毒品│
│  │      │            │榔攤」隔壁│用之行動電話門│      │        │所得新臺幣肆佰伍拾│
│  │      │            │之高雄市茄│號0000000000號│      │        │元沒收之，如全部或│
│  │      │            │萣區○○路│，表示欲購買毒│      │        │一部不能沒收時，以│
│  │      │            │91 號 「如│品，並至被告所│      │        │其財產抵償之。    │
│  │      │            │蕙卡拉OK店│經營之「如蕙卡│      │        │                  │
│  │      │            │」內。    │拉OK店」內向被│      │        │                  │
│  │      │            │          │告購買海洛因1 │      │        │                  │
│  │      │            │          │包。          │      │        │                  │
│  │      │            │          │              │      │        │                  │
├─┤      ├──────┼─────┼───────┼───┼────┼─────────┤
│三│      │97年1 月10日│被告位在臺│李復興以其所使│海洛因│500元   │顏秀妃販賣第一級毒│
│  │      │上午10時27分│南市永康區│用之行動電話門│1包   │        │品，累犯，處有期徒│
│  │      │許          │龍埔街471 │號0000000000號│      │        │刑拾伍年肆月。未扣│
│  │      │            │號住處（起│撥打至被告所使│      │        │案之販賣第一級毒品│
│  │      │            │訴書誤載為│用之行動電話門│      │        │所得新臺幣伍佰元沒│
│  │      │            │被告所經營│號0000000000號│      │        │收之，如全部或一部│
│  │      │            │位在高雄市│，表示購買毒品│      │        │不能沒收時，以其財│
│  │      │            │茄萣區民治│，並至被告位在│      │        │產抵償之。        │
│  │      │            │路91號「如│臺南市永康區龍│      │        │                  │
│  │      │            │蕙卡拉OK  │埔街471 號住處│      │        │                  │
│  │      │            │店」內）。│（原審誤載為被│      │        │                  │
│  │      │            │          │告所經營之「如│      │        │                  │
│  │      │            │          │蕙卡拉OK店」內│      │        │                  │
│  │      │            │          │）向被告購買取│      │        │                  │
│  │      │            │          │得海洛因1 包。│      │        │                  │
│  │      │            │          │              │      │        │                  │
├─┼───┼──────┼─────┼───────┼───┼────┼─────────┤
│四│李俊昇│97年1 月5 日│被告所經營│李俊昇向其友人│甲基安│1,000元 │顏秀妃販賣第二級毒│
│  │      │下午4、5時許│位在高雄市│借用行動電話門│非他命│        │品，累犯，處有期徒│
│  │      │            │茄萣區民治│號0000000000號│1包   │        │刑柒年陸月。未扣案│
│  │      │            │路91號「如│撥打至被告所使│      │        │之販賣第二級毒品所│
│  │      │            │蕙卡拉OK店│用之行動電話門│      │        │得新臺幣壹仟元沒收│
│  │      │            │」內。    │號0000000000號│      │        │之，如全部或一部不│
│  │      │            │          │，表示購買毒品│      │        │能沒收時，以其財產│
│  │      │            │          │，並至被告所經│      │        │抵償之。          │
│  │      │            │          │營之「如蕙卡拉│      │        │                  │
│  │      │            │          │OK店」內向被告│      │        │                  │
│  │      │            │          │購買取得安非他│      │        │                  │
│  │      │            │          │命1 包。      │      │        │                  │
│  │      │            │          │              │      │        │                  │
├─┤      ├──────┼─────┼───────┼───┼────┼─────────┤
│五│      │97年1 月8 日│臺南市永康│李俊昇以其所使│甲基安│2,000元 │顏秀妃販賣第二級毒│
│  │      │下午7-10時間│區○○○路│用之行動電話門│非他命│        │品，累犯，處有期徒│
│  │      │某時        │上之中華電│號0000000000號│1包   │        │刑柒年捌月。未扣案│
│  │      │            │信股份有限│，撥打被告所使│      │        │之販賣第二級毒品所│
│  │      │            │公司前。  │用之行動電話門│      │        │得新臺幣貳仟元沒收│
│  │      │            │          │號0000000000號│      │        │之，如全部或一部不│
│  │      │            │          │，表示購買毒品│      │        │能沒收時，以其財產│
│  │      │            │          │，並聯絡相約至│      │        │抵償之。          │
│  │      │            │          │左列之中華電信│      │        │                  │
│  │      │            │          │股份有限公司門│      │        │                  │
│  │      │            │          │前，向被告購買│      │        │                  │
│  │      │            │          │安非他命1 包。│      │        │                  │
│  │      │            │          │              │      │        │                  │
├─┼───┼──────┼─────┼───────┼───┼────┼─────────┤
│六│李皇毅│97年1 月5 日│臺南市永康│李皇毅以其姐劉│海洛因│1,000 元│顏秀妃販賣第一級毒│
│  │      │下午11時許  │區奇美醫院│玉華所使用之行│1包   │        │品，累犯，處有期徒│
│  │      │            │6樓26 號病│動電話門號0927│      │        │刑拾伍年陸月。未扣│
│  │      │            │房內。    │583536號撥打被│      │        │案之販賣第一級毒品│
│  │      │            │          │告所使用之行動│      │        │所得新臺幣壹仟元沒│
│  │      │            │          │電話門號092544│      │        │收之，如全部或一部│
│  │      │            │          │3636號，表示購│      │        │不能沒收時，以其財│
│  │      │            │          │買海洛因，並聯│      │        │產抵償之。        │
│  │      │            │          │絡約定被告攜帶│      │        │                  │
│  │      │            │          │海洛因與施用海│      │        │                  │
│  │      │            │          │洛因所須之針筒│      │        │                  │
│  │      │            │          │等物至李皇毅住│      │        │                  │
│  │      │            │          │院之奇美醫院病│      │        │                  │
│  │      │            │          │房內，被告並在│      │        │                  │
│  │      │            │          │該病房廁所內幫│      │        │                  │
│  │      │            │          │李皇毅施打海洛│      │        │                  │
│  │      │            │          │因。          │      │        │                  │
├─┤      ├──────┼─────┼───────┼───┼────┼─────────┤
│七│      │97年1 月6 日│被告位在臺│李皇毅以其住家│海洛因│4,000元 │顏秀妃販賣第一級毒│
│  │      │下午7時許   │南市永康區│之市內電話0623│6包   │        │品，累犯，處有期徒│
│  │      │            │龍埔街471 │22977 號撥打被│      │        │刑拾伍年捌月。未扣│
│  │      │            │號住處內。│告所使用之行動│      │        │案之販賣第一級毒品│
│  │      │            │          │電話門號092544│      │        │所得新臺幣肆仟元沒│
│  │      │            │          │3636號，表示購│      │        │收之，如全部或一部│
│  │      │            │          │買海洛因，並至│      │        │不能沒收時，以其財│
│  │      │            │          │被告左列之住處│      │        │產抵償之。        │
│  │      │            │          │購買取得海洛因│      │        │                  │
│  │      │            │          │6 包。        │      │        │                  │
│  │      │            │          │              │      │        │                  │
├─┤      ├──────┼─────┼───────┼───┼────┼─────────┤
│八│      │97年1 月7 日│被告位在臺│李皇毅以其住家│海洛因│1,000元 │顏秀妃販賣第一級毒│
│  │      │下午9 時30分│南市永康區│之市內電話0620│1 包  │        │品，累犯，處有期徒│
│  │      │許          │龍埔街471 │32669 （原審誤│      │        │刑拾伍年陸月。未扣│
│  │      │            │號住處內。│載為000000000 │      │        │案之販賣第一級毒品│
│  │      │            │          │）號撥打被告所│      │        │所得新臺幣壹仟元沒│
│  │      │            │          │使用之行動電話│      │        │收之，如全部或一部│
│  │      │            │          │門號0000000000│      │        │不能沒收時，以其財│
│  │      │            │          │號，表示購買海│      │        │產抵償之。        │
│  │      │            │          │洛因，並至被告│      │        │                  │
│  │      │            │          │左列之住處購買│      │        │                  │
│  │      │            │          │取得海洛因1 包│      │        │                  │
│  │      │            │          │。            │      │        │                  │
├─┼───┼──────┼─────┼───────┼───┼────┼─────────┤
│九│郭鎵綺│97年1 月6 日│被告位在臺│郭鎵綺以其使用│海洛因│1,000元 │顏秀妃販賣第一級毒│
│  │      │上午10時許  │南市永康區│之行動電話門號│1 包  │        │品，累犯，處有期徒│
│  │      │            │龍埔街471 │0000000000號撥│      │        │刑拾伍年陸月。未扣│
│  │      │            │號住處附近│打被告所使用之│      │        │案之販賣第一級毒品│
│  │      │            │之超商前。│行動電話門號09│      │        │所得新臺幣壹仟元沒│
│  │      │            │          │00000000號，表│      │        │收之，如全部或一部│
│  │      │            │          │示購買海洛因，│      │        │不能沒收時，以其財│
│  │      │            │          │並至左列之地點│      │        │產抵償之。        │
│  │      │            │          │，向被告購買取│      │        │                  │
│  │      │            │          │得海洛因1 包。│      │        │                  │
│  │      │            │          │              │      │        │                  │
├─┼───┼──────┼─────┼───────┼───┼────┼─────────┤
│十│陳慧玉│97年1 月10日│被告位在臺│陳慧玉以其使用│海洛因│1,000元 │顏秀妃販賣第一級毒│
│  │      │中午12時10分│南市永康區│之行動電話門號│1包   │        │品，累犯，處有期徒│
│  │      │許          │龍埔街471 │0000000000號撥│      │        │刑拾伍年陸月。未扣│
│  │      │            │號住處內。│打被告所使用之│      │        │案之販賣第一級毒品│
│  │      │            │          │行動電話門號09│      │        │所得新臺幣壹仟元沒│
│  │      │            │          │00000000號，表│      │        │收之，如全部或一部│
│  │      │            │          │示購買海洛因，│      │        │不能沒收時，以其財│
│  │      │            │          │並至左列之被告│      │        │產抵償之。        │
│  │      │            │          │住處，向被告購│      │        │                  │
│  │      │            │          │買取得海洛因1 │      │        │                  │
│  │      │            │          │包。          │      │        │                  │
│  │      │            │          │              │      │        │                  │
└─┴───┴──────┴─────┴───────┴───┴────┴─────────┘
附表二：
┌─┬───┬──────┬─────┬───────┬───┬────┬─────────┐
│編│對象  │販賣時間    │販賣地點  │交易過程      │種類及│販賣所得│備              註│
│號│      │            │          │              │數量  │金額（新│                  │
│  │      │            │          │              │      │臺幣）  │                  │
├─┼───┼──────┼─────┼───────┼───┼────┼─────────┤
│一│楊益尚│96年間某日  │臺南市仁德│被告販賣2,000 │海洛因│2,000元 │                  │
│  │      │            │區嘉南療養│元之海洛因予楊│1包   │        │                  │
│  │      │            │院。      │益尚，用以抵償│      │        │                  │
│  │      │            │          │積欠楊益尚之借│      │        │                  │
│  │      │            │          │款2,000 元，惟│      │        │                  │
│  │      │            │          │因楊益尚嫌被告│      │        │                  │
│  │      │            │          │所販賣海洛因品│      │        │                  │
│  │      │            │          │質不佳而將該包│      │        │                  │
│  │      │            │          │海洛因退還被告│      │        │                  │
│  │      │            │          │，而販賣未遂。│      │        │                  │
├─┼───┼──────┼─────┼───────┼───┼────┼─────────┤
│二│李俊昇│96年10月5 日│被告位在臺│李俊昇以其使用│甲基安│1,000元 │                  │
│  │      │下午6時許   │南市永康區│之行動電話門號│非他命│        │                  │
│  │      │            │龍埔街47 1│0000000000號撥│1包   │        │                  │
│  │      │            │號住處內。│打被告所使用之│      │        │                  │
│  │      │            │          │行動電話門號09│      │        │                  │
│  │      │            │          │00000000號聯絡│      │        │                  │
│  │      │            │          │後，至被告左列│      │        │                  │
│  │      │            │          │住處向被告購買│      │        │                  │
│  │      │            │          │安非他命。    │      │        │                  │
├─┤      ├──────┼─────┼───────┼───┼────┼─────────┤
│三│      │96年10月22日│臺南市仁德│李俊昇以其使用│甲基安│2,000元 │                  │
│  │      │下午5時許   │區嘉南療養│之行動電話門號│非他命│        │                  │
│  │      │            │院。      │0000000000號撥│1包   │        │                  │
│  │      │            │          │打被告所使用之│      │        │                  │
│  │      │            │          │行動電話門號09│      │        │                  │
│  │      │            │          │00000000號聯絡│      │        │                  │
│  │      │            │          │後，至嘉南療養│      │        │                  │
│  │      │            │          │院大門前向被告│      │        │                  │
│  │      │            │          │購買安非他命。│      │        │                  │
├─┼───┼──────┼─────┼───────┼───┼────┼─────────┤
│四│陳慧玉│97年1 月10日│臺南市仁德│陳慧玉先向被告│海洛因│500元   │                  │
│  │      │某時（在該日│區嘉南療養│購買1000元之海│1包   │        │                  │
│  │      │12時10分之後│院。      │洛因1 包後，至│      │        │                  │
│  │      │，即陳慧玉於│          │嘉南療養院時因│      │        │                  │
│  │      │向被告購買1 │          │有人返還其500 │      │        │                  │
│  │      │包海洛因1000│          │元借款，又持該│      │        │                  │
│  │      │元後，又另起│          │500 元再向被告│      │        │                  │
│  │      │意再向被告購│          │購買500 元之海│      │        │                  │
│  │      │買）        │          │洛因1包。     │      │        │                  │
├─┼───┼──────┼─────┼───────┼───┼────┼─────────┤
│五│李復興│97年2 月14日│國道1 號高│李復興以其所使│海洛因│500元   │                  │
│  │      │下午4時許   │速公路永康│用之行動電話門│1包   │        │                  │
│  │      │            │交流道下之│號0000000000號│      │        │                  │
│  │      │            │加油站旁  │撥打被告所使用│      │        │                  │
│  │      │            │          │之門號00000000│      │        │                  │
│  │      │            │          │36號聯絡，相約│      │        │                  │
│  │      │            │          │在國道1 號高速│      │        │                  │
│  │      │            │          │公路永康交流道│      │        │                  │
│  │      │            │          │下之加油站旁購│      │        │                  │
│  │      │            │          │買海洛因1包。 │      │        │                  │
│  │      │            │          │              │      │        │                  │
└─┴───┴──────┴─────┴───────┴───┴────┴─────────┘
附表三：
 ┌─┬─────────┬─┬────────┬──────┬─────────────────┬───┐
 │編│   監察門號       │發│   通話門號     │   始話     │              通話內容            │備註  │
 │號│   （對象）       │話│   （對象）     │日期、時間  │                                  │      │
 │  │                  │方│                │            │                                  │      │
 │  │                  │向│                │            │                                  │      │
 ├─┼─────────┼─┼────────┼──────┼─────────────────┼───┤
 │1.│0000000000        │←│0000000000      │97年1月4日  │A：喂。                           │見警卷│
 │  │（被告顏秀妃（A） │  │（李復興（B）） │上午9時9分  │B：姐仔敢有在。                   │84頁  │
 │  │                  │  │                │40秒許      │A：喂，按怎嘿。                   │附表一│
 │  │                  │  │                │            │B：姐仔呢，嘸通我到那閣卡閣找沒人 │編號一│
 │  │                  │  │                │            │   我就昏去吶。                   │      │
 │  │                  │  │                │            │A：我現在叫人載我過，你嘜外多。   │      │
 │  │                  │  │                │            │B：我小塊先拿一塊好嘸。           │      │
 │  │                  │  │                │            │A：啊。                           │      │
 │  │                  │  │                │            │B：小塊的啦，我先甲你講一下啦，小 │      │
 │  │                  │  │                │            │   塊先拿一塊，我沒夠錢哩。       │      │
 │  │                  │  │                │            │A：好。                           │      │
 │  │                  │  │                │            │B：我現在嘜起哩啊吶。             │      │
 │  │                  │  │                │            │A：好啦好啦，我知我知，我叫少年過 │      │
 │  │                  │  │                │            │   啦。                           │      │
 ├─┼─────────┼─┼────────┼──────┼─────────────────┼───┤
 │2.│0000000000        │←│0000000000      │97年1月8日  │B：姐仔啊。                       │見警卷│
 │  │（被告顏秀妃（A） │  │（李復興（B）） │上午9時6分  │A：喲，對。                       │87頁  │
 │  │                  │  │                │54秒許      │B：姐仔我阿興啦，你敢有在厝，我拿 │附表一│
 │  │                  │  │                │            │   一塊。                         │編號二│
 │  │                  │  │                │            │A：沒略。                         │      │
 │  │                  │  │                │            │B：按呢喔。                       │      │
 │  │                  │  │                │            │A：沒略，我在茄定仔。             │      │
 │  │                  │  │                │            │B：你在茄定仔喔，我小塊嘜拿一塊啦 │      │
 │  │                  │  │                │            │   ，五百嘿。                     │      │
 │  │                  │  │                │            │A：按呢嘜按怎，我在茄定呢。       │      │
 │  │                  │  │                │            │B：你敢有嘜返來。                 │      │
 │  │                  │  │                │            │A：沒，今仔日沒。                 │      │
 │  │                  │  │                │            │B：我就要過那甲你拿啊呢。         │      │
 │  │                  │  │                │            │A：喲啊。                         │      │
 │  │                  │  │                │            │B：你在叨啊。                     │      │
 │  │                  │  │                │            │A：我甲你講喔，情人碼頭，邊仔閣賽 │      │
 │  │                  │  │                │            │   進入來。                       │      │
 │  │                  │  │                │            │B：情人碼頭我知啦。               │      │
 │  │                  │  │                │            │A：情人碼頭邊仔閣賽入來，在興達國 │      │
 │  │                  │  │                │            │   小這。                         │      │
 │  │                  │  │                │            │B：我到興達國小卡呼你啦，啊現在過 │      │
 │  │                  │  │                │            │   啦，我拿四仔五呼你啦，歹勢啦， │      │
 │  │                  │  │                │            │   甲你講一下啦。                 │      │
 │  │                  │  │                │            │A：好啦。                         │      │
 ├─┼─────────┼─┼────────┼──────┼─────────────────┼───┤
 │3.│0000000000        │←│0000000000      │97年1月10日 │A：喂。                           │見警卷│
 │  │（被告顏秀妃（A） │  │（李復興（B）） │上午10時16分│B：姐仔，你有沒有在永康，還是在茄 │89頁  │
 │  │                  │  │                │33秒許      │   萣。                           │附表一│
 │  │                  │  │                │            │A：永康，你是誰。                 │編號三│
 │  │                  │  │                │            │B：我阿興仔。                     │      │
 │  │                  │  │                │            │A：有啦永康。                     │      │
 │  │                  │  │                │            │B：在家裡嗎。                     │      │
 │  │                  │  │                │            │A：是。                           │      │
 │  │                  │  │                │            │B：這樣，我現在過去。             │      │
 │  │                  │  │                │            │A：好。                           │      │
 ├─┼─────────┼─┼────────┼──────┼─────────────────┼───┤
 │4.│0000000000        │←│0000000000      │97年1月10日 │A：喂。                           │見警卷│
 │  │（被告顏秀妃（A） │  │（李復興（B）） │上午10時27分│B：姐仔，我到了，妳拿出來。       │89頁  │
 │  │                  │  │                │26秒許      │A：你要怎樣。                     │附表一│
 │  │                  │  │                │            │B：我在門口。                     │編號三│
 │  │                  │  │                │            │A：ㄚ你要怎樣的。                 │      │
 │  │                  │  │                │            │B：500元ㄚ，相同ㄚ。              │      │
 │  │                  │  │                │            │A：ㄚ你上次差我的哩。             │      │
 │  │                  │  │                │            │B：我再拿給妳，我要快點出來哩，我 │      │
 │  │                  │  │                │            │   沒載酒出來，我再拿錢給妳。     │      │
 │  │                  │  │                │            │A：不要，我要酒啦。               │      │
 │  │                  │  │                │            │B：ㄚ我沒載出來啦，麻煩一下好不好 │      │
 │  │                  │  │                │            │   。                             │      │
 │  │                  │  │                │            │A：ㄛ，好啦。                     │      │
 ├─┼─────────┼─┼────────┼──────┼─────────────────┼───┤
 │5.│0000000000        │←│0000000000      │97年1月5日  │A：喂。                           │見警卷│
 │  │（被告顏秀妃（A） │  │（李俊昇（B）） │下午3時59分 │B：喂，阿美喲，我國慶因女婿，你現 │85頁  │
 │  │                  │  │                │19秒許      │   在在那裡。                     │附表一│
 │  │                  │  │                │            │A：在茄定仔。                     │編號四│
 │  │                  │  │                │            │B：在茄定仔。                     │      │
 │  │                  │  │                │            │A：我按怎過。                     │      │
 │  │                  │  │                │            │B：你駛車從路竹下交流道下來直直走 │      │
 │  │                  │  │                │            │   ，攏嘜轉，經過東方工專，看情人 │      │
 │  │                  │  │                │            │   碼頭。                         │      │
 │  │                  │  │                │            │B：你幾點，沒嘜返來台南呢。       │      │
 │  │                  │  │                │            │A：我叨愛下班呢我在這，卡拉OK這略 │      │
 │  │                  │  │                │            │   。                             │      │
 │  │                  │  │                │            │B：你幾點嘜返來。                 │      │
 │  │                  │  │                │            │A：足晚喔。                       │      │
 │  │                  │  │                │            │B：要足晚喔。                     │      │
 │  │                  │  │                │            │A：你來啦，在近近二十分得到啊。   │      │
 │  │                  │  │                │            │B：情人碼頭，嘜寫一千的牌支啦。   │      │
 │  │                  │  │                │            │A：好啊，好啊，來啊。             │      │
 │  │                  │  │                │            │B：情人碼頭喔。                   │      │
 │  │                  │  │                │            │A：你吶卡早卡略，我就在厝，我剛來 │      │
 │  │                  │  │                │            │   呢。                           │      │
 │  │                  │  │                │            │B：等略你卡0000000000，這支電話我 │      │
 │  │                  │  │                │            │   甲人借（也）。                 │      │
 ├─┼─────────┼─┼────────┼──────┼─────────────────┼───┤
 │6.│0000000000        │←│ 0000000000     │97年1月8日  │A：喂。                           │見警卷│
 │  │（被告顏秀妃（A） │  │（李俊昇（B）） │下午7時14分 │B：怎樣。                         │88頁  │
 │  │                  │  │                │10秒許      │A：現金ㄛ。                       │附表一│
 │  │                  │  │                │            │B：一定要現金ㄛ。                 │編號五│
 │  │                  │  │                │            │A：是。                           │      │
 │  │                  │  │                │            │B：ㄛ。                           │      │
 │  │                  │  │                │            │A：有沒有啦。                     │      │
 │  │                  │  │                │            │B：有啦。                         │      │
 │  │                  │  │                │            │A：有，我就給人拿來。             │      │
 │  │                  │  │                │            │B：馬上到ㄣ。                     │      │
 │  │                  │  │                │            │A：我等一下馬上回去，你沒有來我就 │      │
 │  │                  │  │                │            │   回去ㄣ，不然要怎樣。           │      │
 │  │                  │  │                │            │B：喔好啦，馬上回來。             │      │
 │  │                  │  │                │            │A：帳款要全還我喔。               │      │
 │  │                  │  │                │            │B：包括這二千元ㄣ。               │      │
 │  │                  │  │                │            │A：是。                           │      │
 │  │                  │  │                │            │B：好。                           │      │
 │  │                  │  │                │            │A：OK.好.好。                     │      │
 │  │                  │  │                │            │B：ㄚ用較漂亮一點ㄛ。             │      │
 │  │                  │  │                │            │A：我知啦，我叫他用漂亮一點我知道 │      │
 │  │                  │  │                │            │   啦。                           │      │
 │  │                  │  │                │            │B：喔。                           │      │
 │  │                  │  │                │            │A：好.好。                        │      │
 ├─┼─────────┼─┼────────┼──────┼─────────────────┼───┤
 │7.│0000000000        │←│0000000000      │97年1月5日  │A：喂。                           │見警卷│
 │  │（被告顏秀妃（A） │  │（李皇毅（B）） │下午9時27分 │B：姐仔，你在那。                 │85頁  │
 │  │                  │  │                │36秒許      │A：你什人。                       │附表一│
 │  │                  │  │                │            │B：我義仔。                       │編號六│
 │  │                  │  │                │            │A：我喔，我在那個茄定仔，嘜按怎。 │      │
 │  │                  │  │                │            │B：我嘜叫你過來奇美略講。         │      │
 │  │                  │  │                │            │A：奇美喔。                       │      │
 │  │                  │  │                │            │B：住院啊。                       │      │
 ├─┼─────────┼─┼────────┼──────┼─────────────────┼───┤
 │8.│0000000000        │←│0000000000      │97年1月5日  │A：喂。                           │見警卷│
 │  │（被告顏秀妃（A） │  │（李皇毅（B）） │下午10時19分│B：姐啊，你在叨。                 │85頁  │
 │  │                  │  │                │52秒許      │A：我嘜到啊，我二十以內一定到，我 │附表一│
 │  │                  │  │                │            │   在路仔，我甲阮小姐在路仔。     │編號六│
 │  │                  │  │                │            │B：好。                           │      │
 ├─┼─────────┼─┼────────┼──────┼─────────────────┼───┤
 │9.│0000000000        │←│0000000000      │97年1月5日  │A：喂。                           │見警卷│
 │  │（被告顏秀妃（A） │  │（李皇毅（B）） │下午10時59分│B：阿姐。                         │85頁  │
 │  │                  │  │                │45秒許      │A：我駛外久你感知，駛不錯路，我已 │附表一│
 │  │                  │  │                │            │   到火車頭對路，已經公園南路啊。 │編號六│
 │  │                  │  │                │            │B：呼呼呼，啊你要幫我買筆喔。     │      │
 │  │                  │  │                │            │A：好，我知，我知，喂喂，幾樓重講 │      │
 │  │                  │  │                │            │   一遍。                         │      │
 │  │                  │  │                │            │B：六樓02。                       │      │
 │  │                  │  │                │            │A：OK02。                         │      │
 │  │                  │  │                │            │B：26啦。                         │      │
 │  │                  │  │                │            │A：26，好好。                     │      │
 ├─┼─────────┼─┼────────┼──────┼─────────────────┼───┤
 │10.│0000000000        │←│00-0000000      │97年1月6日  │A：喂。                           │見警卷│
 │  │（被告顏秀妃（A） │  │（李皇毅（B）） │下午5時23分 │B：喂，阿姐。                     │86頁  │
 │  │                  │  │                │20秒許      │A：我剛才從厝裡出來呢，我（也）   │附表一│
 │  │                  │  │                │            │   沒卡。                         │編號七│
 │  │                  │  │                │            │B：我現在在厝。                   │      │
 │  │                  │  │                │            │A：差頂下差不多十五分鐘。         │      │
 │  │                  │  │                │            │B：啊你現在在叨。                 │      │
 │  │                  │  │                │            │A：我下路竹交流道，嘜來嘸。       │      │
 │  │                  │  │                │            │B：你剛返來喔，人寄我（也）哩。   │      │
 │  │                  │  │                │            │A：來店（也）。                   │      │
 │  │                  │  │                │            │B：是喔。                         │      │
 │  │                  │  │                │            │A：等我一下，人寄嘜按怎。         │      │
 │  │                  │  │                │            │B：人寄「二」。                   │      │
 │  │                  │  │                │            │A：喲，我昏去我，啊不卡，正好差十 │      │
 │  │                  │  │                │            │   五分啦。                       │      │
 │  │                  │  │                │            │B：是喔。                         │      │
 │  │                  │  │                │            │A：真的喔。                       │      │
 │  │                  │  │                │            │B：等略到店我卡電話來呼你。       │      │
 │  │                  │  │                │            │B：啊你。                         │      │
 │  │                  │  │                │            │A：好啊，你看按怎，看叨位卡方便。 │      │
 │  │                  │  │                │            │B：過厝。                         │      │
 │  │                  │  │                │            │A：喲，過厝，棟按呢吶（良）。     │      │
 │  │                  │  │                │            │B：XXXX。                         │      │
 │  │                  │  │                │            │A：想XXX，好我看嘜啊，我先載因來公│      │
 │  │                  │  │                │            │   司一下，什麼時候回去再說。     │      │
 │  │                  │  │                │            │B：XXX。                          │      │
 │  │                  │  │                │            │A：好好。                         │      │
 ├─┼─────────┼─┼────────┼──────┼─────────────────┼───┤
 │11.│0000000000        │←│00-0000000      │97年1月6日  │A：喂。                           │見警卷│
 │  │（被告顏秀妃（A） │  │（李皇毅（B）） │下午6時4分  │B：喂。                           │86頁  │
 │  │                  │  │                │16秒許      │A：我現在略開店門，等一下再找你。 │附表一│
 │  │                  │  │                │            │B：我甲你講，我閣招一個。         │編號七│
 │  │                  │  │                │            │A：喲。                           │      │
 │  │                  │  │                │            │B：甲你講一下啦。                 │      │
 │  │                  │  │                │            │A：攏總幾個，正好「四」。         │      │
 │  │                  │  │                │            │B：嘿。                           │      │
 │  │                  │  │                │            │A：好，啦吶阿姐開開略。           │      │
 │  │                  │  │                │            │B：你（也）棟呼我時間。           │      │
 │  │                  │  │                │            │A：你要阿姐什米時間去略，你先甲我 │      │
 │  │                  │  │                │            │   講。                           │      │
 │  │                  │  │                │            │B：看你啊，我卡好好來同講啊。     │      │
 │  │                  │  │                │            │A：你要甲我講，阿姐什米時間來卡好 │      │
 │  │                  │  │                │            │   ，我才甲你講好不好，我足XX，你 │      │
 │  │                  │  │                │            │   聽有沒。                       │      │
 │  │                  │  │                │            │B：現在幾分啊。                   │      │
 │  │                  │  │                │            │A：現在六點。                     │      │
 │  │                  │  │                │            │B：七點感有法度。                 │      │
 │  │                  │  │                │            │A：七點喔。                       │      │
 │  │                  │  │                │            │B：好我儘量趕。                   │      │
 │  │                  │  │                │            │A：好OK。                         │      │
 ├─┼─────────┼─┼────────┼──────┼─────────────────┼───┤
 │12.│0000000000        │←│00-0000000      │97年1月6日  │A：喂。                           │見警卷│
 │  │（被告顏秀妃（A） │  │（李皇毅（B）） │下午7時4分  │B：阿姐到了嗎。                   │86頁  │
 │  │                  │  │                │3秒許       │A：還沒啦，在半路半路。           │附表一│
 │  │                  │  │                │            │B：要閣外久（也）到，我騎過。     │編號七│
 │  │                  │  │                │            │A：（也）嘜到厝啦，我閣在路仔，我 │      │
 │  │                  │  │                │            │   剛從興達港起走，路仔過橋（良） │      │
 │  │                  │  │                │            │   。                             │      │
 │  │                  │  │                │            │B：喔，差不多十幾分二十那，好。   │      │
 ├─┼─────────┼─┼────────┼──────┼─────────────────┼───┤
 │13.│0000000000        │←│00-0000000      │97年1月7日  │A：半路半路了，快快了，快快了。   │見警卷│
 │  │（被告顏秀妃（A） │  │（李皇毅（B）） │下午9時24分 │B：麻煩你，到叨位。               │87頁  │
 │  │                  │  │                │18秒許      │A：橋，高速公路那條橋。           │附表一│
 │  │                  │  │                │            │B：我四十五分過那啊。             │編號八│
 │  │                  │  │                │            │A：現在幾分啊。                   │      │
 │  │                  │  │                │            │B：三十啊。                       │      │
 │  │                  │  │                │            │A：OK好好。                       │      │
 │  │                  │  │                │            │B：人略等沒朝，不是我等沒朝。     │      │
 │  │                  │  │                │            │A：不是你啦呼。                   │      │
 │  │                  │  │                │            │B：不是我。                       │      │
 ├─┼─────────┼─┼────────┼──────┼─────────────────┼───┤
 │14.│0000000000        │←│0000000000      │97年1月6日  │（二女子對談）                    │見警卷│
 │  │（被告顏秀妃（A） │  │（郭鎵綺（B）） │上午9時16分 │A：喂，「佳琪」（譯音）按怎。     │86頁  │
 │  │                  │  │                │15秒許      │B：喂，阿姐恁敢返啊。             │附表一│
 │  │                  │  │                │            │A：還沒略，我在奇美略。           │編號九│
 │  │                  │  │                │            │B：我是講嘜甲你參祥一下啦，講等略 │      │
 │  │                  │  │                │            │   我略甲你「差一千」敢好。       │      │
 │  │                  │  │                │            │A：（也）啊。                     │      │
 │  │                  │  │                │            │B：下方去我甲算呼你。             │      │
 │  │                  │  │                │            │A：好啦，好啦。                   │      │
 │  │                  │  │                │            │B：我叫他幫我顧店那一個啦，昨方朋 │      │
 │  │                  │  │                │            │   友甲拿錢前買啦沒拿物件來呼他， │      │
 │  │                  │  │                │            │   現在甲拿「藥仔」，「溫」（倒） │      │
 │  │                  │  │                │            │   在後壁，我講你真正嘜害死我你吶 │      │
 │  │                  │  │                │            │   ，你吶。                       │      │
 │  │                  │  │                │            │A：他按怎。                       │      │
 │  │                  │  │                │            │B：他朋友甲拿錢去啦，啊沒甲拿物件 │      │
 │  │                  │  │                │            │   來啦，他剎甘苦「溫」在那啦，我 │      │
 │  │                  │  │                │            │   講你那阮兄姐看見，你真正嘜害死 │      │
 │  │                  │  │                │            │   我的。                         │      │
 │  │                  │  │                │            │A：真的喔。                       │      │
 │  │                  │  │                │            │B：喲啊。                         │      │
 │  │                  │  │                │            │A：等略我拿對你那去啦。           │      │
 │  │                  │  │                │            │B：我下方甲參你算按呢。           │      │
 │  │                  │  │                │            │A：好啦。                         │      │
 ├─┼─────────┼─┼────────┼──────┼─────────────────┼───┤
 │15.│0000000000        │←│0000000000      │97年1月10日 │（B為一女子）                     │見警卷│
 │  │（被告顏秀妃（A） │  │（陳慧玉（B）） │上午9時40分 │A：喂，怎樣。                     │89頁  │
 │  │                  │  │                │50秒許      │B：我朋友一位要拿500元、一位要拿  │附表一│
 │  │                  │  │                │            │   1000元。                       │編號十│
 │  │                  │  │                │            │A：喔，ㄚ我現在沒辦法過去。       │      │
 │  │                  │  │                │            │B：...。                          │      │
 │  │                  │  │                │            │A：...。                          │      │
 │  │                  │  │                │            │B：一位是要拿去他家，順便還我500元│      │
 │  │                  │  │                │            │   。另外一位朋友是新的，是我以前 │      │
 │  │                  │  │                │            │   在裡面認識的朋友，她來這裡喝藥 │      │
 │  │                  │  │                │            │   剛好遇到，在跟我講她西港的東西 │      │
 │  │                  │  │                │            │   不錯。我講我朋友的東西也不錯。 │      │
 │  │                  │  │                │            │   可以試試看。                   │      │
 │  │                  │  │                │            │A：...。                          │      │
 │  │                  │  │                │            │B：...ㄚ她要拿1000元順便還我500元 │      │
 │  │                  │  │                │            │   ，ㄚ我500元順便還妳...之前我找 │      │
 │  │                  │  │                │            │   部到你時我都打給別人ㄚ...。    │      │
 │  │                  │  │                │            │A：...。                          │      │
 │  │                  │  │                │            │B：...她講要還我500元ㄚ，1000元要 │      │
 │  │                  │  │                │            │   拿東西看好不好ㄚ，我講好ㄚ...。│      │
 │  │                  │  │                │            │A：...。                          │      │
 │  │                  │  │                │            │B：...，。                        │      │
 │  │                  │  │                │            │A：我這邊事情辦好我就過去...。    │      │
 ├─┼─────────┼─┼────────┼──────┼─────────────────┼───┤
 │16.│0000000000        │←│0000000000      │97年1月10日 │A：喂。                           │見警卷│
 │  │（被告顏秀妃（A） │  │（陳慧玉（B）） │上午10時38分│B：ㄚ你還沒好嗎。                 │89頁  │
 │  │                  │  │                │55秒許      │A：還沒還沒。                     │附表一│
 │  │                  │  │                │            │B：我朋友在問你到底有沒有要送過去 │編號十│
 │  │                  │  │                │            │   ，還是怎樣。                   │      │
 │  │                  │  │                │            │A：好啦，不過，等一下啦。         │      │
 │  │                  │  │                │            │B：...。                          │      │
 │  │                  │  │                │            │A：...。                          │      │
 │  │                  │  │                │            │B：...ㄚ我朋友她就是要還我錢，順便│      │
 │  │                  │  │                │            │   要那個，才會叫妳快點來。       │      │
 │  │                  │  │                │            │A：ㄛ，好啦。                     │      │
 │  │                  │  │                │            │B：我還要等多久。                 │      │
 │  │                  │  │                │            │A：我儘量快一點，好啦，...（講到B │      │
 │  │                  │  │                │            │   叫阿惠仔）。                   │      │
 ├─┼─────────┼─┼────────┼──────┼─────────────────┼───┤
 │17.│0000000000        │←│0000000000      │97年1月10日 │A：喂。                           │見警卷│
 │  │（被告顏秀妃（A） │  │（陳慧玉（B）） │中午12時0分 │B：阿姐，我在剛剛阿城來載我這，...│89頁  │
 │  │                  │  │                │44秒許      │   你叫一個來載我。               │附表一│
 │  │                  │  │                │            │A：怎樣。                         │編號十│
 │  │                  │  │                │            │B：我現在在自強、中山路這裡...ㄚ  │      │
 │  │                  │  │                │            │   妳在哪裡。                     │      │
 │  │                  │  │                │            │A：我在家這裡。                   │      │
 │  │                  │  │                │            │B：...我自己一個人而已...我在巨蛋 │      │
 │  │                  │  │                │            │   這裡啦。                       │      │
 │  │                  │  │                │            │A：ㄣ。                           │      │
 │  │                  │  │                │            │B：...你叫一個來載我...。         │      │
 │  │                  │  │                │            │A：ㄣ，好。                       │      │
 │  │                  │  │                │            │B：...。                          │      │
 └─┴─────────┴─┴────────┴──────┴─────────────────┴───┘